【裁判字號】    90,易,1592
【裁判日期】    900605
【裁判案由】    竊盜
【裁判全文】
臺灣臺中地方法院刑事判決                          九十年度易字第一五九二號
    公  訴  人  台灣台中地方法院檢察署檢察官
    被      告  乙○○
右列被告因竊盜案件，經檢察官提起公訴（九十年度偵字第五○七八號），暨聲請併
案辦理（九十年度偵字第六九七二號），本院判決如左：
    主  文
乙○○連續竊盜，累犯，處有期徒刑柒月。
    事  實
一、乙○○素行不良，曾犯有盜匪、重利、傷害等罪，其中傷害罪經本院判處有期徒
    刑四月確定，並於民國八十九年十二月八日執行完畢。猶不知悔改，復基於意圖
    為自己不法所有之概括犯意，連續於九十年三月十日上午七時三十分許，至台中
    市○○路三○二號「能量水茶館」，利用該茶館後門未上鎖，推門入內竊取店主
    甲○○所有之峰牌香煙二條、七星牌香煙七條、大衛杜夫牌香煙十三條、白長壽
    牌香煙二條、維珍妮牌香煙三條、新台幣（下同）八百元銅板，得手後，正欲離
開時，為保全人員發覺，報警當場逮獲（無故侵入建築物部分未據告訴）；又於
    九十年三月二十六日十二時許，至台中市○○路中國醫藥學院附設醫院，趁一○
    一七之一號病床之患者劉釵外出散步之際，竊取劉釵放在病床旁邊置物櫃內之銅
    板五十元，嗣於九十年四月三日十六時許，再度回到該醫院時，被當時在場目睹
    經過之一○一七之五號病床患者林志謀認出，而報警查獲。
二、案經台中市警察局第二分局報請臺灣臺中地方法院檢察署檢察官偵查起訴暨聲請
    併案辦理。
    理  由
一、訊據被告乙○○，對右揭事實大部分坦認，僅辯稱：伊在醫院時，雖有著手打開
    置物櫃欲行竊財物，但因有別床之患者在場，所以沒有拿錢就離開。惟查，九十
    年四月三日在警訊中，被告供稱「我今天（四月三日）進入醫院準備行竊時，被
    人發現，我欲離去時被一些病人、保全人員、警察共同逮捕，所以沒有起獲贓物
    ，但我於九十年三月二十六日，曾到該醫院十樓一○一七之一號病床的置物櫃抽
    屜內竊取五十元」，證人林志謀陳稱「三月二十六日有一名陌生人在開一○一七
    之一號床病人的置物櫃，我當時即問該人是否為家屬，他說他是病人的弟弟，我
    看年齡差太多，再質問他，他又說是病人的姪子，他拿了置物櫃的東西置於口袋
    內後，走出病房，我當時因不方便沒有追出去，事後告知被竊之劉釵已太遲了，
    今日（四月三日）再度看到該人，就聯絡警衛將其逮捕」，此有各該筆錄在卷可
    佐，足徵被告當時確有偷到五十元放入口袋中，其所辯應係卸責之詞，不足採信
    。此外，本件復經被害人甲○○、劉釵指訴在卷，並有贓物領據一紙、照片一幀
    附卷可稽，事證已臻明確，被告犯行應堪認定。
二、被告到「能量水茶館」竊取財物被發現時，業將該財物置於手上準備離去，此經
    被告於九十年五月二十九日在本院審理中陳述明確，顯見該些財物當時已移入被
    告實力支配之下。故核被告二次竊行，均係犯刑法第三百二十條第一項之竊盜既
    遂罪，檢察官認被告第一次所為係犯竊盜未遂罪，顯有未洽，然因罪名沒有變更
    ，故起訴法條也毋庸變更。又被告二次犯行，時間緊接、方法相同，觸犯構成要
    件相同之罪名，顯係基於概括犯意為之，應依連續犯規定論以一罪，並加重其刑
    ；再被告於八十八年間，曾因傷害罪，經本院判處有期徒刑四月確定，並於八十
    九年十二月八日執行完畢，此有台灣高等法院被告全國前案紀錄表在卷可按，其
    受有期徒刑之執行完畢後，五年以內再犯本件有期徒刑以上之罪，為累犯，依刑
    法第四十七條規定，應遞加重其刑；另檢察官聲請併案辦理部分，與起訴事實有
    連續犯之裁判上一罪關係，本院自得併予審理。爰審酌被告素行不良，惟犯後坦
    認大部分所為、第一次所竊之物已交被害人領回所生危害不大等一切情狀，量處
    如主文所示之刑。
據上論斷，應依刑事訴訟法第二百九十九條第一項前段，刑法第五十六條、第三百二
十條第一項、第四十七條，罰金罰鍰提高標準條例第一條前段，判決如主文。
中      華      民      國    九十      年      六      月      五      日
                                        法  官  李  秋  娟
右正本證明與原本無異。
如不服本判決，應於判決送達後十日內向本院提出上訴狀，上訴於臺灣高等法院臺中
分院( 須附繕本 )。
                                        書記官
中      華      民      國    九十      年      六      月      五      日
附錄論罪科刑法條
刑法第三百二十條
意圖為自己或第三人不法之所有，而竊取他人之動產者，為竊盜罪，處五年以下有期
徒刑、拘役或五百元以下罰金。
意圖為自己或第三人不法之利益，而竊佔他人之不動產者，依前項之規定處斷。
前二項之未遂犯罰之。


司法院資訊處製作；財團法人民間司法改革基金會備份。
